【裁判字號】    92,易,925
【裁判日期】    920819
【裁判案由】    贓物
【裁判全文】
臺灣臺南地方法院刑事判決                          九十二年度易字第九二五號
    公  訴  人  臺灣台南地方法院檢察署檢察官
    被      告  甲○○
右列被告因贓物案件，經檢察官提起公訴（九十二年度偵字第二二四五號），本院判
決如左：
    主  文
甲○○故買贓物，處罰金壹萬元，如易服勞役，以參佰元折算壹日。
    事  實
一、甲○○於民國九十一年五月二十三日，因飲酒後無照駕駛車主姓名登記為林俊仁
    ，但實際為甲○○所有車號Ｓ八─六六三八號自用箱型車，（公共危險罪部份業
    經台灣高雄地方法院判處罰金一萬二千元確定在案），在國道高速公路三號北向
    三六九．一公里處肇事翻覆，致該車損壞嚴重，車身已無法使用，遂於同年六月
    間將該車以新台幣（下同）八萬元之代價出售予不知情之張文彥後，再由張文彥
    透過不知情之劉淵成及鄭英謙將前揭車賣予呂壽福（另簽分偵辦）。由呂壽福將
    前揭箱型車拖回中部修理後，復以俗稱所謂之「借屍還魂」之方式，先購得姓名
    不詳之人所竊得之原為乙○○所有之同型箱型車（原車號Ｃ七─二○七七號、引
    擎號碼四Ｇ六四Ａ○○九六九Ａ號）後，將前揭事故車之引擎（號碼四Ｇ六四Ａ
    ○○四四四二號）及車牌（號碼Ｓ八─六六三八號）移用至該車上，之後，本欲
    辦理過戶，卻因前揭Ｓ八─六六三八號車仍有貸款未清償，無法辦理。甲○○見
    其事故車已移用完成，遂基於故買贓物之故意，明知該經置換過引擎及車牌之車
    身，係來源不明之贓物，並非事故車之原車修復，仍以新台幣（下同）二十八萬
    元之代價買回使用，嗣於九十一年十一月二十二日下午三時許，在台南市○○路
    及長東街交岔路口前，經乙○○發現後報警查獲，並扣得上開贓車一輛在案。
二、案經台南市警察局第一分局報請台灣台南地方法院檢察署檢察官偵查起訴。
    理  由
一、訊據被告故坦承有購回其原已出售之前揭事故車等情，但矢口否認有故買贓物之
    故意，辯稱：我真的不知道那車是贓物，我是在不得已之情況下才買回，我不知
    道買來的車是贓車云云。惟查：被告甲○○原有之Ｓ八─六六三八號箱型車，已
    於九十一年五月二十三日事故，且肇事後該車鈑金全毀，但引擎部份完好等情，
    有內政部警政署國道公路警察局之道路交通事故調查報告表影本一份與現場照片
    九幀等在卷可證，並經證人即原向被告購買事故車之人張文彥在偵查中證述明確
    。故被告原有之Ｓ八─六六三八號箱型車之車身板金須重新打造，應為被告所明
    知。但於偵查中被告自承伊以八萬元將該車賣給姓張的，事後用差不多接近二十
    萬元買回來等情，並坦承買回來的車是中古的等情。據此足認，被告明知其原有
    之事故車已不可能修復而應重新打造，即打造後之車身應係全新，竟買回車身為
    中古而非全新之原有箱型車，其對於該中古車身之來源應有可疑，其竟予買回，
    其有買回來源不明車身之故意至明。而被告所買回之箱型車係被害人乙○○於九
    十一年六月十九日上午所失竊之Ｃ七─二０七七號車等情，業據被害人乙○○於
    警訊時指述甚詳。且被害人失竊之箱型車有（１）前保險槓上左、右焊接旗杆座
    、左方斷裂（２）前大擋風玻璃正中央有被磚塊擊過傷痕跡（３）引擎室裡有加
    裝省油器（４）引擎室內電池剛換免加水電池（５）駕駛座左下方有加裝電路斷
    電保險盒（即暗鎖）（６）駕駛座右方有筆筒貼過痕跡（7）車頂上有一處石塊
    擊過凹陷（8）後保險槓倒車雷達處有刮傷（9）右後車窗玻璃內框處有凹陷、用
    防膠補過（10）左車頭旁漆色有腐蝕處（11）後車門內膠殼有掉落（12）右車門
    有鈑金過痕跡等特徵等情，此業據告訴人指認在卷，和與證人鄭英謙在偵查中證
    述情節相符，復有照片在卷可參。且該車之遙控器與被害人乙○○失竊車之遙器
    本同。益足認該車非被告原有事故車之重新打造而是移用他人箱型車之車身。被
    告顯係於明知所買回之原有車號之箱型車已非其原有車身之情形下，故予買回來
    源明不明之移用車牌之汽車，無論其是否因無法過戶而被迫買回或其他不得已之
    事由買回，其有贓物之認識，即應負故買贓物罪責，所辯無非畏罪飾卸之詞，委
    無可採，本件事證已甚明確，被告犯行洵堪認定。
二、核被告故買贓物，所為係犯刑法第三百四十九條第二項之罪。爰審酌被告一時貪
    圖小利，所生危害尚非重大，犯罪後未能坦承認錯，故買贓物會助長竊盜歪風等
    一切情狀，處如主文所示之刑，併諭知易服勞役之折算標準，以資懲儆。
據上論斷，應依刑事訴訟法第二百九十九條第一項前段，刑法第三百四十九條第二項
、第四十二條第二項，罰金罰鍰提高標準條例第一條前段、第二條，判決如主文。
本案經檢察官李白松到庭執行職務。
中    華    民    國      九十二  年      八        月      十九        日
                              臺灣臺南地方法院刑事第二庭
                                      法  官  朱中和
右正本證明與原本無異。
如不服本判決應於送達後十日內向本院提出上訴狀。（應附繕本）
                                      書記官  陳著振
中    華    民    國      九十二  年      八        月      十九        日
附錄本案論罪科刑法條全文：
刑法第三百四十九條第二項：搬運、寄藏、故買贓物或為牙保者，處五年以下有期徒
                          刑、拘役或科或併科一千元以下罰金。


司法院資訊處製作；財團法人民間司法改革基金會備份。
